【裁判字號】    98,交聲,1337
【裁判日期】    981231
【裁判案由】    違反道路交通管理處罰條例聲明異議
【裁判全文】
臺灣桃園地方法院交通事件裁定         98年度交聲字第1337號
原處分機關  交通部公路總局新竹區監理所中壢監理站
異  議  人
即受處分人  甲○○
上列異議人即受處分人因違反道路交通管理處罰條例案件，不服
交通部公路總局新竹區監理所中壢監理站中華民國98年5 月21日
壢監裁字第裁53-ZAB039382號違反道路交通管理事件裁決書所為
之處分（原舉發案號：公警局交字第ZAB039382 號），聲明異議
，本院裁定如下：
    主  文
異議駁回
    理  由
一、原處分意旨略以：異議人即受處分人甲○○於民國98年2 月
    1 日下午1 時55分許，駕駛車牌號碼V5-7603 號自用一般小
    客車行經國道2 號高速公路東向3.3 公里處，經內政部警政
    署國道公路警察局第一警察隊泰山分隊員警陳韋宏以其有「
    汽車行駛高速公路速度超過規定最高速限（未滿20公里）」
    之違規為由，開立公警局交字第ZAB039382 號舉發違反道路
    交通管理事件通知單逕行舉發。嗣經原處分機關依道路交通
    管理處罰條例第33條第1 項第1 款、第63條第1 項第1 款之
    規定，裁處罰鍰新臺幣（下同）3,000 元，並應記違規點數
    1 點。
二、異議意旨略以：系爭國道2 號高速公路，大園到桃園路段經
    常有塞車情形，可能是前車有超速情形，剛好測速照到跟在
    後面由異議人所駕駛車輛，且異議人年事已高，不可能開快
    車達時速108 公里，為此爰依法聲明異議，請求撤銷原處分
    云云。
三、按駕駛人駕駛汽車之行車速度應依標誌之規定，道路交通安
    全規則第93條第1 項前段定有明文。又對於行車速度超過規
    定之最高速限或低於規定之最低速限之違規定行為，採用固
    定或非固定式科學儀器取得證據資料證明者，於一般道路須
    至少於100 公尺，於高速公路、快速公路須至少於300 公尺
    前，明顯標示之，道路交通管理處罰條例第7 條之2 第3 項
    定有明文。另汽車行駛於高速公路、快速公路或設站管制之
    道路，不遵使用限制、禁止、行車管制及管理事項之管制規
    則而有「行車速度超過規定之最高速限或低於規定之最低速
    限」之行為者，處汽車駕駛人新臺幣（以下同）3000元以上
    6000元以下罰鍰，並應記違規點數1 點，同條例第33條第1
    項第1 款及第63條第1 項第1 款亦有明文。
四、經查：
（一）異議人即受處分人甲○○確於98年2 月1 日下午1 時55分
      許，駕駛車牌號碼V5-7603 號自用一般小客車行經國道2
      號高速公路東向3.3 公里處，此據異議人坦認在卷。另就
      本案採證照片上所標示資料，照片上方由左而右依序為違
      規日期（98年2 月1 日）、違規時間（13時55分）、操作
      儀器員警姓名（陳韋宏）、員警之警員編號（1074）。照
      片下方由左而右依序為該路段最高速限（90KM/h）、儀器
      測得該車之車速（108k m/h）、儀器與該車之距離（85.7
      m ）、違規地點（國道2 號東向3.3 公里）、儀器器號（
      ux019106），此有內政部警政署國道公路警察局第一警察
      隊98年7 月27日公警一交字第0980172603號函在卷可稽。
      是異議人所駕駛之上開車輛，於違規時間行經前開違規地
      點，經員警以測速儀測得時速為108 公里，堪以認定。又
      本件採證所用之雷射測速照相器（ux019106）前於97年12
      月19日送檢合格，有效期限至98年12月31日，此有經濟部
      標準檢驗局97年12月19日雷射測速儀檢定合格證書1 份附
      卷足參，是其測速數據堪信準確。
（二）至異議人固辯稱本案或有前車超速誤攝後車，而誤認係異
      議人之車輛違規云云。惟查，「本隊使用之雷射測速照相
      器係針對單一車輛測速，不會造成『前車超速而誤攝後車
      』之情形。」，此有上開內政部警政署國道公路警察局第
      一警察隊98年7 月27日公警一交字第0980172603號函在卷
      可考。另揆諸舉發照片所示，本件測速槍中心點係對準異
      議人所駕駛之車牌號碼V5-7603 號自用小客車而測速，是
      顯無誤攝他車之可能，異議人徒以前詞置辯，洵無足採。
五、綜上所述，本件異議人確有前揭違規行為，堪以認定。原處
    分機關依道路交通管理處罰條例第33條第1 項第1 款、第63
    條第1 項第1 款，及違反道路交通管理事件統一裁罰基準表
    之規定，裁處異議人罰鍰3,000 元，並記違規點數1 點，核
    無不當。本件聲明異議為無理由，應予駁回。
六、據上論斷，應依道路交通案件處理辦法第19條，裁定如主文
    。
中    華    民    國    98    年    12    月    31    日
                  交通法庭  法  官  林蕙芳
以上正本證明與原本無異。
如不服本裁定，應於裁定送達後5 日內向本院提出抗告狀。
                            書記官  莊凱男
中    華    民    國    99    年    1     月    7     日

司法院資訊處製作；財團法人民間司法改革基金會備份。
